# 内部固定资产购销的合并抵销问题

提问人：zjcxxqh 时间：2013-01-15 15:35:52
假设A、B公司同属于某一集团下面的子公司，A公司向B公司转让设备，原值 1000 万，累计折旧 100 万，净值 900 万，按净值转让，A公司开具增值税普通发票，其中增值税 10 万元；B公司固定资产原值按 910 万发票入账。请问，B公司计入原值的不能抵扣的 10 万元增值税，在合并财务报表中，如何进行抵销处理？

回答人：chenyiwei
在合并报表层面，由于该资产在交易前后均在合并报表范围内，其产生未来经济利益的能力并未因本次内部交易而有所增加（即使有，也不是能以货币计量的），因此相关的 10 万元税款不能增加合并报表层面固定资产的原值。由于该交易是管理层决策的结果，因此应把该项内部交易导致的合并报表层面经济资源净流出 10 万元计入合并报表层面的管理费用，即抵销分录为： 借：管理费用 10贷：营业外支出 10 在合并报表层面，该交易的净影响体现为管理费用和应交税费的同步增加。

提问人：沙风 1978 时间：2013-01-15 19:49:12
回复 chenyiwei 的帖子
资产购入方将进项税计入固定资产原值，这样抵销之后的结果是合并层面固定资产、管理费用、应交税费各增加 10 万；营业外支出减少 10 万。 我的疑问是： 1 、进项税为什么不能抵扣？如果进项税可以抵扣的话，这些问题就都不存在了，直接抵销往来余额就可以了！ 2 、版主的处理意见是否是建立在进项税不能抵扣且购入方将其计入营业外支出的前提下？ 3 、如果购入方将进项税计入固定资产原值，是否应 借：管理费用 贷：固定资产 4 、作为资产购置方，由于进项税不可抵扣，是否可以将其作为使固定资产达到可使用状态前发生的必要支出而计入成本？

回答人：chenyiwei
抱歉，抵销分录应抵销固定资产原价的虚增金额。如果实际成交价为 910 万，则卖方无营业外支出，抵销分录应为借记管理费用，贷记固定资产原价 10 万。感谢指正。

提问人：zjcxxqh 时间：2013-01-20 16:46:31
回复 沙风 1978 的帖子
因为对方公司开具的是普通发票，普通发票的是不能抵扣进项税的。所以这样在合并报表层面会导致这个设备的原值虚增，所以这部分不能抵扣的进项税在合并财务报表中不能作为固定资产原值的增加。

回答人：chenyiwei
是这样。

提问人：hrtsex 时间：2018-03-13 16:36:20
陈版，补充咨询一下： 1 、若同时存在溢价的话，是不是应该同时抵销营业外收入，即 借：管理费用—税费 借：营业外收入—溢价贷：固定资产 2 、是不是同时也应抵销这部分固定资产所计提的累计折旧？

回答人：chenyiwei
1 、是。 2 、是。